臺灣彰化地方法院刑事判決　　　　　　　　　　　　　九十一年度訴字第八六號
　　公　訴　人　臺灣彰化地方法院檢察署檢察官
　　被　　　告　甲○○
右列被告因毒品危害防制條例案件，經檢察官提起公訴（九十一年度毒偵字第一二○
二號），本院判決如左：
    主  文
甲○○施用第壹級毒品，累犯，處有期徒刑捌月；扣案之第壹級毒品海洛因參包（淨
重參點壹捌公克、包裝重壹點參伍公克）沒收銷燬之。
    事  實
一、甲○○前於民國八十七年間因施用毒品案件，經本院裁定送觀察、勒戒後，認無
    繼續施用毒品之傾向，由臺灣彰化地方法院檢察署檢察官於八十七年七月九日，
    以八十七年度偵字第四六○五號為不起訴處分確定，復因二犯施用第一級毒品海
    洛因案件，經本院裁定送觀察、勒戒後，經彰化看守所復設勒戒所認有繼續施用
    毒品之傾向，再經本院裁定送強制戒治，並由臺灣彰化地方法院檢察署檢察官提
    起公訴，嗣經臺灣高等法院臺中分院以八十八年度上訴字第一八一八號判處有期
    徒刑一年，並於八十八年十一月五日確定，其於九十年三月十七日入監服刑，於
    九十一年二月八日假釋，刑期至九十一年二月二十日屆滿以已執行論。詎其仍不
    知悔改，復於九十一年五月八日，在其彰化縣花壇鄉三春村後厝一巷一○三號住
    處後院，以注射針筒注射方式施用第一級毒品海洛因一次。嗣於九十一年五月九
    日十六時二十分許，為警在其前開住處查獲，並扣得第一級毒品海洛因三包（淨
    重三‧一八公克、包裝重一‧三五公克）。
二、案經彰化縣警察局彰化分局報請臺灣彰化地方法院檢察署檢察官偵查起訴。
    理  由
一、右揭事實業據被告甲○○於本院審理中供承不諱，且被告為警查獲當日採尿送驗
    結果，嗎啡呈陽性反應，有彰化縣衛生局煙毒尿液檢驗成績書在卷可憑，復有第
    一級毒品海洛因三包扣案可證（經送請法務部調查局鑑定之結果，確屬海洛因無
    訛，淨重三‧一八公克、包裝重一‧三五公克），九十一年六月三日調科壹字第
    一四○○○八三二○號鑑定通知書附卷可核）。按初次吸食或施打煙毒及麻藥者
    ，經人體代謝作用於八小時之內，即有約百分之八十之量排出，二十四小時之後
    ，續有約剩餘量之百分之九十再排出，七十二小時之後仍有殘餘微量排出，吸食
    或施打者個人體質不同，其排出時間亦會有所差異，尤其成癮者，其於吸食後一
    百二十小時內所採之尿液，配合較具公信力之儀器（如氣相質譜儀），仍可能被
    檢測出。海洛因係由嗎啡經化學合成之半人工合成品，其藥（毒）性倍於嗎啡，
    其施打或吸食後經人體代謝作用而分解成藥（毒）性較低之嗎啡，而於尿液中被
    檢測出，故吸食或施打海洛因或嗎啡在尿液中均以嗎啡型態被檢測出，有憲兵司
    令部八十年三月二十五日（八○）鑑驗字第○九九九號函可參。被告係於九十一
    年五月九日採尿送驗而呈嗎啡陽性反應，則其自承於九十一年五月八日施用海洛
    因之情，堪可認定。本件事證明確，被告犯行洵堪認定，應予依法論科。
二、按海洛因屬毒品危害防制條例第二條第二項第一款所指之第一級毒品。被告前於
    八十七年間因施用毒品案件，經本院裁定送觀察、勒戒後，認無繼續施用毒品之
    傾向，由臺灣彰化地方法院檢察署檢察官於八十七年七月九日，以八十七年度偵
    字第四六○五號為不起訴處分確定，復因二犯施用第一級毒品海洛因案件，經本
    院裁定送觀察、勒戒後，經彰化看守所復設勒戒所認有繼續施用毒品之傾向，再
    經本院裁定送強制戒治，並由臺灣彰化地方法院檢察署檢察官提起公訴，嗣經臺
    灣高等法院臺中分院以八十八年度上訴字第一八一八號判處有期徒刑一年，並於
    八十八年十一月五日確定等情，有臺灣彰化地方法院檢察署刑案資料查註紀錄表
    一份在卷足憑。被告另行起意施用海洛因之行為，係犯毒品危害防制條例第十條
    第一項之施用第一級毒品罪。其持有海洛因之行為，意在供己施用，是其持有之
    低度行為，應為施用之高度行為所吸收，不另論罪。再被告因二犯施用第一級毒
    品海洛因案件，經臺灣高等法院臺中分院以八十八年度上訴字第一八一八號判處
    有期徒刑一年，並於八十八年十一月五日確定，其於九十年三月十七日入監服刑
    ，於九十一年二月八日假釋，刑期至九十一年二月二十日屆滿以已執行論等情，
    有臺灣彰化地方法院檢察署刑案資料查註紀錄表及臺灣高等法院被告全國前案紀
    錄表各乙份在卷足憑，被告五年以內再犯本件有期徒刑以上之罪，為累犯，應依
    刑法第四十七條規定加重其刑。爰審酌被告因施用毒品犯行，經觀察、勒戒後，
    猶不加克制，故態復萌，再施用毒品不輟，無視於毒品對於自身健康之戕害及國
    家對於杜絕毒品犯罪之禁令，惡性非輕，惟考及施用毒品者均具有相當程度之生
    理成癮性及心理依賴性，戒除不易，暨犯罪心態與一般刑事犯罪之本質不同，非
    難性較低等一切情狀，量處如主文所示之刑，以資懲儆。末查，扣案海洛因三包
    （淨重三‧一八公克、包裝重一‧三五公克）屬於第一級毒品，應依毒品危害防
    制條例第十八條第一項前段規定，宣告沒收銷燬之。
據上論斷，應依刑事訴訟法第二百九十九條第一項前段，毒品危害防制條例第十條第
一項、第十八條第一項前段，刑法第十一條前段、第四十七條，判決如主文。
本案經檢察官羅美秀到庭執行職務
中      華      民      國    九十一    年      九        月    十八    日
                                    臺灣彰化地方法院刑事第一庭
                                        法      官  宋  恭  良
右正本證明與原本無異。
如不服本判決，應於送達後十日內向本院提出上訴狀 （須附繕本） ，上訴於台灣高等
法院台中分院。
                                        法院書記官  劉  玫  金
附錄論罪科刑法條
毒品危害防制條例第十條
施用第一級毒品者，處六月以上五年以下有期徒刑。
施用第二級毒品者，處三年以下有期徒刑。
